臺灣臺南地方法院刑事判決　　　
110年度原金訴字第13號
聲  請  人  臺灣臺南地方檢察署檢察官
被      告  劉育竣


上列被告因違反洗錢防制法等案件，經檢察官聲請簡易判決處刑
（聲請案號：110年度偵字第18838號），本院認不宜以簡易判決
處刑，改依通常程序，判決如下：
    主  文
本件公訴不受理。
    理  由
一、公訴意旨如檢察官聲請簡易判決處刑書所載（如附件）。
二、按已經提起公訴或自訴之案件，在同一法院重行起訴者，應
    諭知不受理之判決；又不受理之判決，得不經言詞辯論為之
    ，刑事訴訟法第303 條第2 款及第307 條分別定有明文。次
    按，刑事訴訟法第8 條所稱之「同一案件」包括事實上及法
    律上同一案件，即指所訴案件之被告及犯罪事實均屬同一者
    而言，而實質上或裁判上一罪，其基本事實或有差異，然在
    實體法上仍屬一罪，且刑罰權僅為單一，是其在法律上之事
    實關係既屬單一，且有不可分性，則檢察官雖僅就其犯罪事
    實之一部起訴，效力仍及於全部，自不失為同一案件，而受
    理法院即應就全部事實予以審判，不能就其他部分另案再行
    起訴，故同一案件之犯罪事實之一部業經檢察官提起公訴，
    復就其他部分犯罪事實在同一法院重行起訴者，自應諭知不
    受理之判決。是想像競合犯之犯罪事實一部提起公訴，依審
    判不可分原則，其效力既及於全部，則其他部分自不得再行
    提起公訴。
三、查被告劉育竣於民國110年2月17日9時50分許，至臺南市○○
    區○○○路000號之新光商業銀行永康分行臨櫃申辦0000000000
    000號帳戶後，隨即將上開帳戶存摺、提款卡（含密碼 ）及
    網路銀行帳號密碼交予真實姓名年籍均不詳之人，收取新臺
    幣（下同）2萬元之對價，涉嫌幫助詐欺取財、幫助洗錢乙
    案，前經臺灣臺南地方檢察署檢察官於110年8月24日以110
    年度偵字第13491、14025、14039、14891、15618、16811號
    案件提起公訴，嗣於110年9月8日繫屬於本院，並經本院於1
    10年9月11日以110 年度原金簡字第3 號判決有期徒刑5月，
    併科罰金新臺幣3萬元，罰金如易服勞役，以新臺幣1千元折
    算壹日，復因檢察官據告訴人請求提起上訴，由本院以110
    年度原金簡上字第1號審理中（下稱前案），有臺灣高等法
    院被告前案紀錄表、前案起訴書、前案判決書附卷可稽；核
    與本案聲請簡易判決處刑書意旨所指被告交付之金融帳戶資
    料、交付時間、代價均相同，足見被告係以同一交付金融帳
    戶之幫助行為，使詐欺集團成員得以遂行多次詐欺取財、洗
    錢等犯行，縱詐欺集團係對數名被害人犯罪，仍無從認為被
    告所為係數罪，而僅得論以一罪，是本案與前案實具有想像
    競合犯之裁判上一罪關係，顯係同一案件。徵諸本案係由臺
    灣臺南地方檢察署檢察官於110年10月7日以110年度偵字第1
    8838號案件聲請簡易判決處刑，並於110 年10 月21日繫屬
    於本院，有本案聲請簡易判決處刑書及臺灣臺南地方檢察署
    110 年10月21日南檢文良110 偵18838字第1109065084號函
    暨其上所蓋本院收文戳在卷可參，足見本案繫屬於前案之後
    ，又本案與前案乃係同一案件，業如前述，依審判不可分之
    原則，當為前案起訴效力所及，不得再行起訴，爰不經言詞
    辯論，逕就本案為不受理之諭知。
據上論斷，應依刑事訴訟法第452條、第303 條第2 款、第307 
    條，判決如主文。
中　　華　　民　　國　　110 　年　　11 　　月　　1　　日
　　　　　　　刑事第五庭  審判長法  官   蔡直青
                                法  官   林欣玲
                                法  官   蔡奇秀
以上正本證明與原本無異。
如不服本判決應於收受本判決後20日內向本院提出上訴書狀，並
應敘述具體理由。其未敘述上訴理由者，應於上訴期間屆滿後20
日內向本院補提理由書狀（均須按他造當事人之人數附繕本）「
切勿逕送上級法院」。 
　　　　　　　　　　　　　　　　書記官   張仕蕙　　　　
中　　華　　民　　國　　110 　年　　11　　月　　1 　　日
附件：
臺灣臺南地方檢察署檢察官聲請簡易判決處刑書　
                                    110年度偵字第18838號
　　被　　　告　劉育竣　男　25歲（民國00年00月0日生）
　　　　　　　　　　　　住臺南市○○區○○街0巷00號
　　　　　　　　　　　　國民身分證統一編號：Z000000000號
上列被告因違反洗錢防制法等案件，業經偵查終結，認為宜以簡
易判決處刑，茲將犯罪事實及證據並所犯法條分敘如下：
　　　　犯罪事實
一、劉育竣可預見將帳戶資料及密碼交付他人使用，恐為不法者
    充作詐騙被害人匯入款項之犯罪工具，並藉以逃避追查，竟
    仍基於縱有人利用其交付之帳戶作為實施詐欺取財犯行之犯
    罪工具以掩飾或隱匿詐欺犯罪所得，亦不違背其本意之幫助
    洗錢及幫助詐欺取財犯意，以新臺幣（下同）2萬元之代價
    ，於民國110年2月17日9時50分許，至臺南市○○區○○○路000
    號之新光商業銀行永康分行臨櫃申請0000000000000號帳戶
    後，隨即將上開帳戶存摺、提款卡(含密碼)及網路銀行帳號
    密碼交予真實姓名年籍均不詳之人，以此方式幫助該人所屬
    之詐欺集團掩飾渠等因詐欺犯罪所得之財物。嗣詐欺集團成
    員取得上開帳戶後，先於同年1月19日，以社群軟體Instagr
    am暱稱「小潔」與陳伯昇結識，「小潔」並向陳伯昇佯稱投
    資快捷收益平台可獲利云云，致陳伯昇陷於錯誤，於同年2
    月18日14時55分許，匯款50萬元至上開新光銀行永康分行帳
    戶內，旋遭轉匯一空。嗣陳伯昇察覺有異，始知受騙，遂報
    警查悉上情。
二、案經陳伯昇訴由基隆市警察局第四分局報告偵辦。
        證據並所犯法條
一、上開犯罪事實，業據被告劉育竣於偵查中坦承不諱，復有證
    人即告訴人陳伯昇於警詢證述綦詳，並有被告上開新光銀行
    永康分行存款帳戶存提交易明細查詢明細表，及告訴人提出
    之郵政跨行匯款申請書影本等在卷可稽。按金融存款帳戶，
    事關存戶個人財產權益之保障，與帳戶帳號、網路交易憑證
    資料、印章、存簿、金融卡及密碼結合，其專屬性、私密性
    更形提高，除非本人或與本人具密切之關係者，難認有何理
    由可自由流通使用該帳戶，一般人亦均有應妥為保管帳戶資
    料及密碼，以防止被他人冒用之認識，縱有特殊情況偶有將
    帳戶資料及密碼交付他人之需，亦必深入瞭解其用途之合法
    性後再行提供使用，恆係吾人日常生活經驗與事理之常；且
    申請開設金融帳戶並無任何特殊之限制，一般民眾皆可以存
    入最低開戶金額之方式申請之，且一個人可以在不同之金融
    機構申請多個之存款帳戶使用，此乃眾所週知之事，則苟不
    以自己名義開設帳戶使用，卻向不特定人蒐集他人之帳戶供
    己使用，其目的極可能利用該帳戶作詐財之用，應可預見，
    足認被告自白與事實相符，其罪嫌應堪認定。
二、按洗錢犯罪，其所防範之行為即特定犯罪之行為人取得犯罪
    所得後，透過與犯罪不相關之第三人掩飾或隱匿財產之來源
    或去向，製造資金流向斷點，藉此使偵查單位無法查獲實際
    為特定犯罪之行為人，而僅能追索至提供帳戶之名義人，為
    徹底斷絕此種犯罪型態，對於提供帳戶之人有加以處罰之必
    要，而提供帳戶之人只須主觀上對於其帳戶內之財產屬特定
    犯罪所得有直接或間接之故意即為已足。查告訴人陳伯昇因
    誤信詐騙訊息，始匯款至被告上開新光銀行永康分行帳戶，
    屬詐欺取財犯罪，合於洗錢防制法第3條第2款所稱之特定犯
    罪，上開款項即屬詐欺犯罪所得，被告提供上開新光銀行永
    康分行帳戶資料以掩飾詐騙集團上開不法所得之去向，是核
    被告所為，係犯刑法第30條第1項前段、同法第339條第1項
    之幫助詐欺取財罪嫌，及刑法第30條第1項前段、洗錢防制
    法第14條第1項之幫助洗錢罪嫌。被告以一行為，觸犯上開
    罪嫌，為想像競合犯，請依刑法第55條規定，從較重之幫助
    洗錢罪嫌處斷。又，被告因提供上開帳戶所取得之2萬元報
    酬，係屬被告未扣案之犯罪所得，請依刑法第38條之1第1項
    規定宣告沒收，如全部或一部不能沒收時，請依同條第3項
    規定追徵其價額。 
三、依刑事訴訟法第451條第1項聲請逕以簡易判決處刑。
　　此　　致
臺灣臺南地方法院
中　　華　　民　　國　 110　　年　　10　　月　　 7　　日
　　　　　                    檢察官 郭 文 俐
本件證明與原本無異
中　　華　　民　　國　 110　　年　　10　　月　　13　　日
                              書記官 謝 富 雄
參考法條：
洗錢防制法第14條
有第二條各款所列洗錢行為者，處 7 年以下有期徒刑，併科新
臺幣 5 百萬元以下罰金。
前項之未遂犯罰之。
前二項情形，不得科以超過其特定犯罪所定最重本刑之刑。
中華民國刑法第339條
意圖為自己或第三人不法之所有，以詐術使人將本人或第三人之
物交付者，處 5 年以下有期徒刑、拘役或科或併科 50 萬元以
下罰金。
以前項方法得財產上不法之利益或使第三人得之者，亦同。
前二項之未遂犯罰之。
附記事項：
本件係依刑事訴訟法簡易程序辦理，法院簡易庭得不傳喚被告、
輔佐人、告訴人、告發人等出庭即以簡易判決處刑；被告、被害
人、告訴人等對告訴乃論案件如已達成民事和解而要撤回告訴或
對非告訴乃論案件認有受傳喚到庭陳述意見之必要時，請即另以
書狀向簡易法庭陳述或請求傳訊。